【裁判字號】    92,訴,9
【裁判日期】    920313
【裁判案由】    返還消費借貸款
【裁判全文】
臺灣新竹地方法院民事判決  九十二年度訴字第九號
    原      告  新竹市農會
    法定代理人  己○○
    訴訟代理人  乙○○
                戊○○
                丁○○
    被      告  丙○
    兼右一人
    訴訟代理人  甲○○
右當事人間返還消費借貸款事件，本院判決如左：
    主    文
被告等應連帶給付原告新台幣壹佰玖拾萬柒仟零捌拾肆元，其中新台幣壹佰柒拾柒萬
零伍佰參拾貳元，自民國九十一年七月五日起至清償日止，按年息百分之七．九計算
之利息，暨自九十一年七月五日起至清償日止，按上開利率百分之二十計算之違約金
。
訴訟費用由被告等連帶負擔。
本判決於原告以新台幣陸拾參萬元或等值之台灣省合作金庫定期存單供擔保後得假執
行。
    事    實
一、原告方面：
  （一）聲明：除擔保金額外，判決如主文所示。
  （二）陳述：被告甲○○於民國八十九年六月二十一日向原告借款新台幣（下同）
        四百九十三萬元，並邀約被告丙○擔任連帶保証人，嗣因逾期未繳利息，經
        原告依擔保放款借據特約條款第三條，及授信約定書第五條第一款之約定拍
        賣其抵押物，於九十一年一月二十四日，獲分配四百二十二萬一千零六十一
        元，尚欠本金一百七十七萬零五百三十二元，違約金十三萬六千五百五十二
        元，及本金部分自九十一年七月五日起至清償日止，按年息百分之七．九計
        算之利息，暨自九十一年七月五日起至清償日止，按上開利率百分之二十計
        算之違約金，未獲清償，迭經催討，均置之不理。
  （三）證據：提出借據、授信約定書、分配表各一件為證。
二、被告方面：
  （一）聲明：原告之訴及假執行之聲請均駁回。
  （二）陳述：自認與原告有借貸關係，係以房子抵押，後來無法繳付利息，有與原
        告主任說房子賣掉後再還農會錢，但原告說沒有辦法處理，就被拍賣了，房
        子有六百多萬元的價值，但四百多萬元就被賣掉，現在原告還要求償一百多
        萬元，不合理。
    理    由
一、兩造合意定本院為管轄法院，有授信約定書（第十三條）可據，本院自有管轄權
    ，合先說明。
二、原告主張被告甲○○於八十九年六月二十一日向原告借款四百九十三萬元，並邀
    約被告丙○擔任連帶保証人，嗣因逾期未繳利息，經原告依擔保放款借據特約條
    款第三條，及授信約定書第五條第一款之約定拍賣其抵押物，於九十一年一月二
    十四日，獲分配四百二十二萬一千零六十一元，尚欠本金一百七十七萬零五百三
    十二元，違約金十三萬六千五百五十二元，及本金部分自九十一年七月五日起至
    清償日止，按年息百分之七．九計算之利息，暨自九十一年七月五日起至清償日
    止，按上開利率百分之二十計算之違約金，未獲清償之事實，業據其提出借據、
    授信約定書、分配表各一件為證，亦被告所自認，自堪信原告主張為真實，雖其
    抵押物有六百多萬元的價值，但四百多萬元就被賣掉了，現在還要求償一百多萬
    元，不合理等語，惟抵押物係經法院強制執行，因經濟不景氣，致賣得價金不理
    想，此為一般常識，被告既未足額償還其債務，就不足額仍有清償之義務，其所
    辯不足採。從而，原告本於借貸及連帶保証之法律關係，訴請被告等連帶清償借
    款，及按約定利率計算之利息、違約金，為有理由，應予准許。
三、假執行之宣告：
    原告陳明願供擔保，聲請宣告假執行，核無不合，爰酌定相當擔保金額准許之。
四、據上論結：原告之訴為有理由，依民事訴訟法第七十八條、第八十五條第二項，
    第三百九十條第二項判決如主文。
中      華      民      國    九十二    年      三      月     十三     日
                                    臺灣新竹地方法院民事第二庭
~B法      官  吳上晃
右為正本係照原本作成。
如對本判決上訴，須於判決送達後廿日內向本院提出上訴狀（須按他造當事人之人數
附繕本）。
~B法院書記官  邱明智
中      華      民      國    九十二    年      三      月     十三     日


司法院資訊處製作；財團法人民間司法改革基金會備份。
